臺灣苗栗地方法院刑事判決
111年度易字第333號
公  訴  人  臺灣苗栗地方檢察署檢察官
被      告  徐榮志



上列被告因業務侵占案件，經檢察官提起公訴（111年度調院偵
字第25號），因被告於本院準備程序進行中，就被訴事實為有罪
之陳述，經合議庭裁定由受命法官獨任進行簡式審判程序，判決
如下：
    主  文
徐榮志犯業務侵占罪，處有期徒刑柒月。緩刑伍年，並應於緩刑
期內，依如附件二調解筆錄所示之給付內容及方法，支付損害賠
償。　　
　　犯罪事實及理由
一、本件犯罪事實、證據及理由，除就犯罪事實部分，將犯罪事
    實欄一、第6列所載「676,360元」，更正為「675,144元」
    ，並就證據部分補充「被告徐榮志於審理中之自白」外，餘
    均引用檢察官起訴書之記載（如附件一）。
二、論罪科刑： 
　㈠核被告所為，係犯刑法第336條第2項之業務侵占罪。被告於
    民國110年3月至9月間，接續侵占告訴人嘉里大榮物流股份
    有限公司（下稱大榮公司）款項之行為，係於密接之時、地
    所實施而侵害同一法益，足見其各行為之獨立性極為薄弱，
    且依一般社會健全觀念加以觀察，堪認其各行為在時間差距
    上難以強行分開，在刑法評價上以視為數個舉動之接續施行
    ，合為包括之一行為予以評價較為合理，故應論以接續犯。
　㈡爰審酌被告於案發時既任職於大榮公司，本應善盡其收取貨
    款後繳還公司之職責，據以維護大榮公司之權益，然其為圖
    一己私利，竟擅自接續將新臺幣（下同）675,144元之款項
    侵占入己，所為實屬不該。惟念被告並無前科，此品行資料
    有臺灣高等法院被告前案紀錄表1份存卷可查，可見其素行
    甚良，又其犯後於偵訊及審理中均坦認犯行，且其業與大榮
    公司達成和解並賠償部分損害，足認其犯後態度良好。兼衡
    被告於審理中自陳學歷為大學肄業，現從事服務業，家中尚
    有母親需其扶養等語（見本院卷第42至43頁）之智識程度、
    家庭與生活狀況，暨大榮公司苗栗營業所所長王昭凱於審理
    過程中向本院表達之刑度意見（見本院卷第13頁）等一切情
    狀，量處如主文所示之刑，以資警惕。
　㈢末考量被告未曾因故意犯罪而受有期徒刑以上刑之宣告，其
    於本案因一時失慮，致罹刑典，犯後已坦承犯行，復已與大
    榮公司達成和解後賠償部分損害，堪認被告犯後確有悔意，
    諒其經此偵審程序及科刑之宣告後，當知所警惕，信無再犯
    之虞，是本院認前開所宣告之刑以暫不執行為適當，爰依刑
    法第74條第1項第1款規定，併予宣告如主文所示之緩刑，以
    啟自新。又被告業與大榮公司達成和解，且須自111年5月起
    ，按月賠償大榮公司18,754元，共須賠償675,144元等節，
    有調解筆錄1份在卷可按（見調院偵卷第7頁），而為確保被
    告能依約履行上開和解條件，以維護大榮公司之權益，本院
    認於被告緩刑期間內課予如主文所示給付內容之負擔，乃為
    適當，爰併予宣告之。而倘被告未遵期履行，即屬違反本院
    所諭知緩刑期間之負擔，如情節重大，檢察官得依刑事訴訟
    法第476條、刑法第75條之1第1項第4款之規定，聲請撤銷本
    件緩刑之宣告，併此敘明。　　
三、沒收部分：　
　㈠按犯罪所得已實際合法發還被害人者，不予宣告沒收或追徵
    。刑法第38條之1第5項定有明文。查被告於本案言詞辯論終
    結前，已將其所侵占之56,262元返還予大榮公司，堪認此部
    分犯罪所得已實際合法發還大榮公司而未有留存，是以，本
    院自無庸再對被告此部分犯罪所得為沒收之諭知。
　㈡次按犯罪所得，屬於犯罪行為人者，沒收之；宣告前二條之
    沒收或追徵，有過苛之虞者，得不宣告或酌減之。刑法第38
    條之1第1項前段、第38條之2第2項分別定有明文。經查，被
    告所侵占而尚未實際合法發還大榮公司之618,882元，應屬
    其犯罪所得，而為貫徹任何人皆不能保有犯罪所得之立法原
    則，本院本應對被告上開犯罪所得宣告沒收。惟經本院考量
    被告既已與大榮公司達成和解，表明願按月賠償18,754元予
    大榮公司，則本院倘仍就被告此部分犯罪所得宣告沒收，不
    免有過苛之虞，爰依刑法第38條之2第2項規定不予宣告沒收
    之。　
據上論斷，應依刑事訴訟法第273條之1第1項、第299條第1項前
段、第310條之2、第454條第2項，刑法第336條第2項、第74條第
1項第1款、第2項第3款，刑法施行法第1條之1第1項，判決如主
文。
本案經檢察官林圳義提起公訴，檢察官黃智勇到庭執行職務
中　　華　　民　　國　　111 　年　　9 　　月　　13　　日
                  刑事第四庭   法  官  朱俊瑋 
以上正本證明與原本無異。
如不服本判決應於收受判決後20日內向本院提出上訴書狀，並應
敘述具體理由。其未敘述上訴理由者，應於上訴期間屆滿後20日
內向本院補提理由書( 均須按他造當事人之人數附繕本) 「切勿
逕送上級法院」。告訴人或被害人如對本判決不服者，應具備理
由請求檢察官上訴，其上訴期間之計算係以檢察官收受判決正本
之日期為準。　　
  　　　　　　　               書記官　鄭雅雁
中　　華　　民　　國　　111 　年　　9 　　月　　13　　日
附錄本案論罪科刑法條：
中華民國刑法第336條
對於公務上或因公益所持有之物，犯前條第1項之罪者，處1年以
上7年以下有期徒刑，得併科15萬元以下罰金。
對於業務上所持有之物，犯前條第1項之罪者，處6月以上5年以
下有期徒刑，得併科9萬元以下罰金。
前二項之未遂犯罰之。